臺灣新北地方法院民事裁定
111年度消債聲免字第6號
聲  請  人  
即 債務 人  江倩芬  
代  理  人  劉家豪律師
相  對  人  
即 債權 人  彰化商業銀行股份有限公司

法定代理人  凌忠嫄  
上列債務人因消費者債務清理事件，聲請免責，本院裁定如下：
    主  文
債務人江倩芬應予免責。
    理  由
一、按法院裁定開始清算程序後，債務人有薪資、執行業務所得
    或其他固定收入，扣除自己及依法應受其扶養者所必要生活
    費用之數額後仍有餘額，而普通債權人之分配總額低於債務
    人聲請清算前2年間，可處分所得扣除自己及依法應受其扶
    養者所必要生活費用之數額者，法院應為不免責之裁定；但
    債務人證明經普通債權人全體同意者，不在此限。債務人因
    消費者債務清理條例（下稱消債條例）第133條之情形，受
    不免責之裁定確定後，繼續清償達該條規定之數額，且各普
    通債權人受償額均達其應受分配額時，得聲請法院裁定免責
    ，消債條例第133條、第141條分別定有明文。又消債條例第
    141條之規定乃係為鼓勵債務人利用其薪資、執行業務所得
    或其他固定收入清償債務，以獲得免責，是債務人縱因消債
    條例第133條之情形，受不免責之裁定，如其事後繼續工作
    並清償債務，於清償額達該條所定之數額，且各普通債權人
    受償額均達依該數額應受分配額時，各債權人之債權已獲相
    當程度之清償時，自宜賦予其重建經濟之機會，爰設立消債
    條例第141條之規定給予債務人得聲請法院裁定免責之機會
    ，此觀該條立法理由即明。從而，債務人依消債條例第141
    條規定聲請免責時，法院僅須依債務人是否已清償達消債條
    例第133條規定之數額及各普通債權人受償額是否均達其應
    受分配額為免責與否之認定，無須再斟酌原不免責事由之情
    節及其他一切情狀。
二、本件聲請意旨略以：本院於民國110年12月24日以110年度消
    債職聲免字第183號裁定認定債務人有消債條例第133條之事
    由，裁定不免責後，聲請人已依前開裁定附表所載各普通債
    權人之債權分配，按債權比例繼續清償，並均達其等應受分
    配數額，爰依消債條例第141條規定聲請裁定免責等語。
三、經查：
㈠、本件聲請人前經本院以109年度消債清字第282號裁定自110年
    4月9日上午10時起開始清算程序，嗣因聲請人之財產不敷清
    償財團費用及財團債務，經本院民事執行處司法事務官於 1
    10年8月12日以110年度司執消債清字第65號裁定終止清算程
    序，其後，本院以聲請人有消債條例第133條所定情形，於1
    10年12月24日以110年度消債職聲免字第183號裁定不免責等
    情，業經本院依職權調閱上開消債卷宗查核屬實。本件聲請
    人依消債條例第141條聲請免責，揆諸上開說明，本院自應
    依聲請人是否已清償達消債條例第133條規定之數額，及各
    普通債權人受償額，是否均達其應受分配額為免責與否之認
    定。
㈡、次查，聲請人於本院裁定開始清算時起至裁定免責前之期間
    有固定薪資收入，於扣除每月必要生活費用後尚有餘額；又
    聲請人於聲請清算前2年可處分所得金額為新臺幣（下同）8
    78,666元，扣除聲請人於該段期間內必要生活費用支出總額
    821,256元，尚餘57,410元。復依本院司法事務官於110年度
    司執消債清字第65號清算事件程序中製作已確定之債權表，
    僅有債權人彰化商業銀行股份有限公司（下稱彰化銀行），
    經確定之債權金額、債權比例如附表所示，而本件聲請人之
    債權人即彰化銀行於上開清算程序中分配受償0元，是將上
    開聲請人於聲請清算前2年可處分所得金額扣除其於該段期
    間內必要生活費用支出總額所餘57,410元，應全數對債權人
    即彰化銀行清償。本件聲請人主張其自受本院110年度消債
    職聲免字第183號不免責裁定後，已依該裁定附表所載彰化
    銀行之債權分配，按債權比例繼續清償，並達其等應受分配
    數額等語，並提出國立空中大學110年5月薪資單、彰化銀行
    通知函、存款憑條為證（見本院卷第15至18頁），復經本院
    於111年4月22日以新北院賢民允111年度消債聲免字第6號函
    詢債權人彰化銀行，該行陳報債務人自110年度消債職聲免
    字第183號不免責裁定確定後迄今，累計清償債務金額為11,
    431元（此筆為110年4月27日清算開始第三人國立空中大學
    仍匯入薪資強制執行扣押款，附此敘明）、45,979元，合計
    57,410元，此有彰化銀行民事聲請狀（見本院卷第29頁）附
    卷可參。本院審酌債權人受償金額已達消費者債務清理條例
    第133條所定數額按債權比例計得之分配額所示之金額（詳
    如附表），足認聲請人於受不免責之裁定確定後，繼續清償
    債務，已使全體債權人之受償金額均達其應受分配金額，故
    聲請人依消費者債務清理條例第141條聲請免責，於法並無
    不合，應予准許。
四、綜上所述，本件聲請人前受不免責裁定確定後，已繼續清償
    達消費者債務清理條例第133 條所規定之數額，且各普通債
    權人受償額均達其應受分配額，已符合消債條例第141 條所
    定之免責要件，是以聲請人聲請免責，為有理由，應予准許
    ，爰裁定如主文。
中　　華　　民　　國　　111 　年　　6 　　月　  2 　　日
                  民事第三庭    法　官　饒金鳳
以上正本係照原本作成
如對本裁定抗告須於裁定送達後10日內向本院提出抗告狀，並應
繳納抗告費新臺幣1,000元整。
中　　華　　民　　國　　111 　年　　6 　　月  　2   　日
                                書記官　廖美紅
附表：
編號 債權人 債權總額 （新臺幣） 公告之債權比例 依消債條例第133 條所定數額債權比例計得之分配額（即57,410元×公告債權比例，元以下四捨五入） 已受償金額 （新臺幣）  1 彰化商業銀行股份有限公司 20,625,490元 100％ 57,410元 57,410元